【裁判字號】    95,訴,9852
【裁判日期】    951228
【裁判案由】    清償借款
【裁判全文】
臺灣臺北地方法院民事判決              95年度訴字第9852號
原      告  中國信託商業銀行股份有限公司
法定代理人  庚○○
訴訟代理人  丁○○
            戊○○
            丙○○
被      告  甲○○
            己○○
                        號6樓.
上2人共同
訴訟代理人  乙○○
上列當事人間清償借款事件，本院於中華民國95年12月14日言詞
辯論終結，判決如下：
    主  文
被告應連帶給付原告新臺幣壹佰捌拾貳萬貳仟壹佰壹拾貳元，及
自民國九十二年五月二十九日起至清償日止按年息百分之八點五
一計算之利息，暨自民國九十二年六月三十日起至清償日止，其
逾期清償在六個月以內者按上開利率百分之十，逾期超過六個月
者按上開利率百分之二十計算之違約金。
被告應連帶給付原告新臺幣參拾陸萬參仟陸佰參拾伍元，及自民
國九十五年十一月二十八日起至清償日止按年息百分之九點七一
計算之利息，暨自民國九十五年十二月二十九日起至清償日止，
其逾期清償在六個月以內者按上開利率百分之十，逾期超過六個
月者按上開利率百分之二十計算之違約金。
訴訟費用由被告連帶負擔。
    事實及理由
甲、程序方面：
一、按訴狀送達後，原告不得將原訴變更或追加他訴；但有擴張
    或減縮應受判決事項之聲明者，不在此限，民事訴訟法第25
    5條第1項第3款定明文。本件原告原起訴請訴之聲明第二項
    請求本金378,635元，及自95年8月30日起至清償日止，按年
    息9.71%計算利息，暨自95年10月1日起至清償日止，其逾期
    清償在6個月以內者，按上開利率10%，超過6個月部分按上
    開利率20%加計違約金，嗣於95年12月14日言詞辯論期日變
    更本金為363,635元，及自95年11月28日至清償日止按年息
    9.7 1%計息，暨自95年12月29日起至清償日止，其逾期清償
    在6個月以內者，按上開利率10%，超過6個月部分按上開利
    率20 %加計違約金，核其變更係屬應受判決事項之減縮，依
    前開規定，應予准許。
二、兩造業於借據第6條第7款約定合意以本院為第一審管轄法院
    ，有借據在卷可稽，故本院自有管轄權。
乙、得心證之理由：
一、原告主張：
  (一)被告甲○○於民國87年11月10日邀同其餘被告為連帶保證人
    ，向原告借款新臺幣（下同）4,400,000元，期限自87年11
    月10日起至107年11月10日止，利息按原告基本放款利率加
    碼0.39%機動計息，清償方式按月分期定額年金平均攤還本
    息，如未按期清償本息者，自違約日起算至清償日止，逾期
    6個月以內者，按上開利率10%，超過6個月者，按上開利率
    20﹪加計違約金。
  (二)被告甲○○於87年11月10日邀同其餘被告為連帶保證人，向
    原告借款600,000元，期限自87年11月10日起至92年11月10
    日止，利息按原告基本放款利率加碼1.44%機動計息，清償
    方式按月分期定額年金平均攤還本息，如未按期清償本息者
    ，自違約日起算至清償日止，逾期6個月以內者，按上開利
    率10%，超過6個月者，按上開利率20﹪加計違約金。
  (三)詎被告甲○○各僅繳納利息至92年5月28日及95年8月29日，
    依雙方訂立之約定書第4條第1款約定，喪失期限利益，全部
    債務視為到期，各積欠如主文第1項、第2項所示，迭經催討
    無效，爰依消費借貸及連帶保證之法律關係提起本訴等語，
    並聲明如主文所示。
二、被告則以：對原告請求之金額無竟見，渠等現在每月只能清
    償5,000元，希望免除利息云云。並聲明：(一)駁回原告之訴
    (二)訴訟費用由原告負擔。
三、本件原告主張如前一所述之事實，已據其提出借據、約定書
    、放款主檔查詢、放款帳戶還款交易明細各2份為證，核屬
    相符，被告業於95年12月14日言詞辯論庭自認，堪信原告之
    主張為真實。至於被告請求按月清償5,000元及免除利息部
    份，已為原告拒絕並請求依法判決，自無法准許。
四、從而，原告依消費借貸及連帶保證契約請求被告連帶給付原
    告如主文第1項、第2項所示，為有理由，應予准許。
丙、結論：
    原告之訴為有理由，並依民事訴訟法第385條第1項前段、第
    85條第2項，判決如主文。
中    華    民    國    95    年    12    月    28    日
                  民事第三庭    法  官  曾啟謀
以上正本係照原本作成
如對本判決上訴，須於判決送達後20日內向本院提出上訴狀
中    華    民    國    95    年    12    月    28    日
                                書記官  王月伶


司法院資訊處製作；財團法人民間司法改革基金會備份。
